# 关于控股母公司以固定资产增资的问题

提问人：zhanglifa 时间：2016-01-30 13:27:14
A公司对B公司年初持有51%的股权，本年度A公司以自有的固定资产向B公司进行投资，投资完成后持股81%。固定资产的账面价值5000 万，评估价值 4000 万元。新增加的30%的股权是以评估价值计算确认的。 关于母公司以固定资产投资的情况存在以下问题，请陈版主帮忙解答。
1 、该项业务A公司的账务处理是以处理固定资产并进行投资进行处理，还是可以视同非货币性资产交换进行处理？ 2 、A公司应该以评估价值确认长期股权投资还是以账面价值确认长期股权投资？（搜索之前的帖子，大部分的意见是说没有商业实质，因此以账面价值确认，但是本人认为评估减值的情况下，按照账面价值的话，虚增资产了，子公司的资本公积不就虚增了吗？） 3 、子公司应该按照评估价值入账确认取得的资产还是按照账面价值入账？ 4 、固定资产处理的增值税和附加税应该计入长期股权投的成本呢，还是计入到固定资产的处置损失？ 评估价值 4000 万元，相关的增值税=4000/1.04 0.04 0.5=76.92万元，附加税 10 万元 那么因该是 借：长期股权投资 4000 借：营业外支出 1086.92 贷 ：固定资产净值 5000
贷 ：应交税费 86.92 还是 借：长期股权投资 4086.92 借：
营业外支出 1000 贷 ：固定资产净值 5000 贷 ：应交税费
86.92
之前的帖子的确说过，但是本人未能完全明白，还请各位大神和陈版主给解答，谢谢

回答人：chenyiwei
1 、一般可以按非货币性交换处理，区分有无商业实质。 2 、如果确实发生了减值，作价 4000 万元反映了可收回金额，则A应在投出之前先计提减值准备，再按调整后的账面价值进行投资的会计处理，这样即使没有商业实质，也不会导致投资成本虚增。 3 、子公司一般可以按评估值入账，因为所投入的是单项资产而不是业务。 4 、如果认为具有商业实质的，则投资环节的固定资产处理的增值税和附加税应计入处置损益；如果认为不具有商业实质的，则计入投资成本。

提问人：zhs7403 时间：2016-01-31 09:12:47
如果认为具有商业实质的,是否也应该记入长投成本?教材也是如此表述,--换出资产公允+支付相关税费作为换入资产成本

回答人：chenyiwei
如果具有商业实质的，则按资产处置损益处理，处置相关的税费计入损益。